【裁判字號】    98,抗,1003
【裁判日期】    980907
【裁判案由】    假處分
【裁判全文】
臺灣高等法院民事裁定                  98年度抗字第1003號
抗  告  人  財政部國有財產局臺灣北區辦事處
法定代理人  Ｕ○○
相  對  人  卯○○
            寅○○
            丑○○
            己○○
            庚○○
            戊○○
            Ｅ○○
            辛○○
                      之4
            Ｄ○○
                      5號6樓.
            Ｘ○○
            Ｔ○○
                      樓
            宙○○
            宇○○
            周高月鳳
            Ｆ○○○
            癸○○
            Ｙ○○○
            亥○○
            壬○○
            地○○
            天○○
            甲○○○
            午○○
            Ｊ○○○
            Ｖ○○○
            Ｋ○○○
            辰○○
            子○○
            未○○
            酉○○
            申○○
            玄○○
            巳○○
            Ｂ○○
            Ａ○○
            黃○○
            戌○○
            乙○○
            丁○○
            丙○○
            Ｗ○○
            Ｃ○○
            Ｇ○
兼  上二人
法定代理人  Ｒ○○
相  對  人  Ｓ○○
            Ｎ○○
            Ｉ○○
            Ｈ○○
            Ｑ○○
            Ｐ○○
            Ｏ○○
            Ｍ○○
            Ｌ○○
上列當事人間假處分事件，抗告人對於中華民國98年4月27日臺
灣士林地方法院98年度裁全字第1100號裁定提起抗告，本院裁定
如下：
    主  文
抗告駁回。
抗告訴訟費用由抗告人負擔。
    理  由
一、按假處分，非因請求標的之現狀變更，有日後不能強制執行
    ，或甚難執行之虞者，不得為之。又請求及假處分之原因，
    應釋明之。前項釋明如有不足，而債權人陳明願供擔保或法
    院認為適當者，法院得定相當之擔保，命供擔保後為假處分
    ，民事訴訟法第532條第2項、第533條準用同法第526條第1
    項、第2項定有明文。是債權人就請求及假處分之原因，即
    因請求標的之現狀變更，有日後不能強制執行，或甚難執行
    之情事，應提出可使法院信其主張為真之證據釋明之，必待
    釋明有所不足，而債權人陳明願供擔保以補釋明不足，始得
    准為假處分。
二、本件抗告人於原法院聲請意旨略以：其與相對人均為臺北市
    北投區○○段○○段710地號土地（下稱系爭土地）之共有人
    ，相對人於98年4月17日以存證信函通知抗告人，擬依土地
    法第34條之1規定，以總價新臺幣（下同）2,811萬4,400元
    出售予第三人施金鳳、施順隱。惟抗告人評估系爭土地之合
    理市價應為3,390萬元，且抗告人係因民眾抵繳稅款339萬元
    而取得系爭土地之應有部分24分之4，為維國庫權益，抗告
    人乃通知系爭土地全體共有人訂期協商處理方式（包括分割
    共有物）。為恐相對人於協議分割或裁判分割共有物前，即
    逕為處分抗告人之應有部分，致請求標的現狀改變，日後有
    不能執行之虞，願供擔保3,390萬元以代釋明，聲請禁止相
    對人依土地法第34條之1第1項規定，就抗告人所有之系爭土
    地應有部分24分之4為處分之行為。
三、查，系爭土地現共有人除中華民國 (應有部分24分之4)外，
    其餘為己○○（應有部分392分之1)、庚○○（應有部分392
    分之1)、Ｅ○○（應有部分392分之1)、周文淵（應有部分3
    92分之1)、周高月鳳（應有部分56056分之157)、周明功（
    應有部分32032分之329)、周耀德（應有部分96分之1)、周
    耀崑（應有部分96分之1)、周勝雄 (應有部分96分之1)、賴
    世婉 (應有部分96分之1)、林森長 (應有部分48分之1)、施
    金鳳 (應有部分00000000分之0000000)、施順隱 (應有部分
    00000000分之0000000)，有台北市士林地政事務所98年7月2
    2日北市土地三字第09831284100號函送系爭土地登記簿謄本
    在卷可憑 (見本院卷第28頁至第32頁)，是以相對人中僅有
    己○○、庚○○、Ｅ○○、周高月鳳為系爭土地之共有人，
    且其應有部分共計56056分之586，即其共有人數及所占應有
    部分，均不及土地法第34條之1第1項規定而得一併處分抗告
    人所有系爭土地之比例，抗告人聲請禁止己○○、庚○○、
    Ｅ○○、周高月鳳依土地法第34條之1第1項規定，就抗告人
    所有之系爭土地應有部分24分之4為處分之行為，欠缺保護
    之必要，自無理由，不應准許。至其餘相對人現已非系爭土
    地之共有人，揆諸首揭說明，抗告人亦無對之聲請假處分之
    必要。原法院駁回抗告人假處分之聲請，理由雖有不同，惟
    結論並無二致，抗告意旨指摘原裁定不當，請求廢棄，仍應
    認無理由，應予駁回。至抗告人提起本件抗告後，以相對人
    卯○○等58人已將系爭土地移轉系爭土地予施金鳳、施順隱
    為由，請求變更其餘相對人為周文淵、周明功、周耀德、周
    耀崑、周勝雄、賴世婉、施金鳳、施順隱、林森長之繼承人
    即林怡仁、林怡昌、林雯萍、林欣怡、林孫美秀等（見本院
    卷第33頁，以下簡稱周文淵等13人）。惟抗告人就周文淵等
    13人是否擬依土地法第34條之1第1項規定處分抗告人所有系
    爭土地應有部分，未據釋明，揆諸首揭說明，既無從准許假
    處分，抗告人聲請變更相對人，即無必要，附此敘明。
四、據上論結：本件抗告為無理由，爰裁定如主文。
中    華    民    國    98    年     9    月     7    日
                    民事第八庭
                        審判長法  官  劉勝吉
                              法  官  鄭威莉
                              法  官  蘇芹英
正本係照原本作成。
本裁定除以適用法規顯有錯誤為理由外，不得再抗告。如提起再
抗告，應於收受後10日內委任律師為代理人向本院提出再抗告狀
。並繳納再抗告費新台幣１千元。
中    華    民    國    98    年     9    月     7    日
                              書記官  林初枝


司法院資訊處製作；財團法人民間司法改革基金會備份。
